【裁判字號】    97,監,119
【裁判日期】    970630
【裁判案由】    選定禁治產人監護人
【裁判全文】
臺灣臺北地方法院民事裁定               97年度監字第119號
    聲  請  人  乙○○
    相  對  人  甲○○○
上列聲請人聲請指定禁治產人甲○○○之監護人事件，本院裁定
如下：
    主      文
指定乙○○（男，民國○○年○月○○日生，身分證統一編號：Ｚ0000
00000號）為禁治產人甲○○○（女、民國○○年○月○日生、身分
證統一編號：Ｚ000000000號）之監護人。
程序費用新台幣壹仟元由聲請人負擔。
    理      由
一、本件聲請意旨略以：禁治產人甲○○○為聲請人之母親，經
    鈞院以96年度禁字第272號裁定宣告為禁治產人，因禁治產
    人無直系血親尊親屬、三親等內旁系血親尊親屬或四親等內
    同輩血親，經禁治產人子女之同意，聲請指定禁治產人之長
    子乙○○為禁治產人之監護人等語。
二、按禁治產人之監護人，依左列順序定之：（一）配偶（二）
    父母（三）與禁治產人同居之祖父母（四）家長（五）後死
    之父或母以遺囑指定之人。不能依前項規定定其監護人時，
    由法院徵求親屬會議之意見選定之。民法第1111條定有明文
    。次按親屬會議以會員五人組織之，親屬會議會員，應就禁
    治產人之左列親屬與順序定之：一直系血親尊親屬。二三親
    等內旁系親血尊親屬。三四親等內之同輩血親。前項同一順
    序之人，以親等近者為先，親者同者，以同居親屬為先，無
    同居親屬，以年長者為先。同法第1130條、第1131條分別定
    有明文。復按無民法第1131條規定之親屬，或親屬不足法定
    人數時，法院得因當事人、法定代理人或其他利害關係人等
    有召集權人之聲請，於其他親屬中指定之。親屬會議不能召
    開或召開有困難時，依法應經親屬會議處理之事項，由有召
    集權人聲請法院處理之。親屬會議經召開而不為或不能決議
    時，亦同。此觀同法第1132條規定自明。
三、查聲請人主張其母親甲○○○經法院宣告為禁治產人，惟禁
    治產人甲○○○原法定監護人其配偶鄭天福於民國86年9 月
    19日死亡，亦無其他法定親屬會議會員，復經禁治產甲○○
    ○六名成年子女鄭美女、鄭雪、鄭雪瑩、乙○○、鄭超
    、鄭創新於民國97年5月18 日開會議決選定長男乙○○為禁
    治產人甲○○○之監護人等事實，業據其提出戶籍謄本、親
    屬會議記錄等件為證，堪認為真實。本院依上開規定，參酌
    禁治產人甲○○○之親屬會議決議結果之記錄，爰指定乙○
    ○為禁治產人甲○○○之監護人。
四、依非訟事件法第21條第1項前段裁定如主文。
中    華    民    國    97    年    6     月    30    日
            家事法庭法      官  彭南元
以上正本證明與原本無異。
如對本裁定抗告，須於裁定送達後10日之不變期間內，向本院提
出抗告狀。
中    華    民    國    97    年    6     月    30    日
                    書  記  官  尹遜言


司法院資訊處製作；財團法人民間司法改革基金會備份。
